# 报告出具

提问人：胖胖虎 时间：2012-02-24 17:49:41
企业是否每年必须做纳税汇算清缴及审计报告

回答人：chenyiwei
企业所得税的纳税人（采用定额核定征收的除外）每年均需对企业所得税进行汇算清缴。汇算清缴时是否需出具税务鉴证报告，各地规定不一，请以企业所在地的主管税务机关的规定为准。 并非所有企业每年都要进行财务审计。公司法的表述，除了一人有限公司必须经审计以外，其他公司都是“依法经审计”，即其他公司的报表是否需要经过审计，应以其他适用的法律法规规定为准。